臺灣彰化地方法院刑事判決　　　　　　　　　　　　　九十三年度易字第二九八號
　　公　訴　人　臺灣彰化地方法院檢察署檢察官
　　被　　　告　丙○○
右列被告因竊盜案件，經檢察官提起公訴（九十三年度偵字第一七六六號），本院判
決如左：
    主  文
丙○○共同攜帶兇器竊盜，累犯，處有期徒刑捌月。
扣案之老虎鉗及鈄口鉗各壹支均沒收。
    事  實
一、丙○○曾因搶奪、加重竊盜案件，經本院分別判處有期徒刑二年六月、十月，並
    定應執行刑為有期徒刑三年二月確定，後入監服刑，嗣獲假釋，所餘期間交付保
    護管束，甫於民國九十二年四月一日因假釋期滿未經撤銷，視為業已執行完畢。
    詎其仍不知警惕，復與乙○○（已另為審結）共同基於意圖為自己不法所有之犯
    意聯絡，於九十三年二月二十六日零時許，由乙○○騎乘車號Ｇ三六─二三二號
    重型機車附載丙○○，並攜帶分別為丙○○、乙○○所有之客觀上足以對人之生
    命、身體、安全構成威脅，具有危險性之老虎鉗及斜口鉗各一支，至彰化縣埤頭
    鄉○○段一○五三地號田地前，由丙○○負責拉長電線，由乙○○持老虎鉗及斜
    口鉗剪斷電線之方式，竊取甲○○所有之銅製電線一條（重約二十四公斤，價值
    約新臺幣四千元），得手後，以前開機車載運回彰化縣埤頭鄉○○村○○路二五
    八號乙○○住處，由丙○○及乙○○再加以剪裁處理留供變賣。嗣於同日零時三
    十分許，為警在乙○○前開住處查獲丙○○、乙○○二人正在處理所竊得之電線
    ，並扣得丙○○、乙○○所有供竊盜用之老虎鉗及鈄口鉗各一支。
二、案經彰化縣警察局北斗分局報請臺灣彰化地方法院檢察署檢察官偵查起訴。
    理  由
一、訊據被告丙○○矢口否認有何攜帶兇器竊盜之犯行，辯稱：當天係因被告乙○○
    請伊喝酒，才會到乙○○住處，伊最怕電與火，不可能與乙○○前往現場竊取電
    線，也不知道乙○○住處之電線何來云云。惟查：右揭事實，業據被告丙○○迭
    於警詢及偵查中供承在卷，核與同案被告乙○○於警詢、偵查中及本院審理時所
    供述內容相符，並經被害人許清（即甲○○之父）於警詢中指述明確，及經證人
    即查獲警員郭明進於本院審理時到庭結證屬實，又證人郭明進亦到庭證述：案發
    現場之電線很高，必須一人拉電線，另一人負責剪電線，否則會全部垂下來而觸
    到電，且如果無法拉直就無法剪，必須有二個人合作，故不可能單靠乙○○力量
    完成等語，此外，復有贓物認領單一件附卷可稽，及老虎鉗、斜口鉗各一支扣案
    可資佐證，是被告丙○○事後翻異前詞，所為上開辯解，顯係事後卸責之詞，不
    足採信。本件事證明確，被告丙○○犯行洵堪認定，應依法論科。
二、查老虎鉗、鈄口鉗均係金屬材質，且客觀上足對人之生命、身體、安全構成威脅
    ，具有危險性，顯足供作兇器使用，是核被告丙○○所為，係犯刑法第三百二十
    一條第一項第三款之攜帶兇器竊盜罪。被告丙○○與乙○○二人就上開犯行，互
    有犯意聯絡及行為分擔，為共同正犯。又被告丙○○曾因搶奪、加重竊盜案件，
    經本院分別判處有期徒刑二年六月、十月，並定應執行刑為有期徒刑三年二月確
    定，後入監服刑，嗣獲假釋，所餘期間交付保護管束，甫於九十二年四月一日因
    假釋期滿未經撤銷，視為業已執行完畢，此有臺灣彰化地方法院檢察署刑案資料
    查註紀錄表及臺灣高等法院被告全國前案紀錄表附卷足參，其受有期徒刑執行完
    畢後，五年內再犯本件有期徒刑以上之罪，為累犯，應依刑法第四十七條之規定
    ，加重其刑。爰審酌被告丙○○之素行非佳，有賭博、竊盜、搶奪等多項前科紀
    錄（參卷附臺灣高等法院被告全國前案紀錄表），及其犯罪之動機、手段、所竊
    財物之價值，暨犯後之態度等一切情狀，量處如主文所示之刑，以示懲儆。扣案
    之老虎鉗及鈄口鉗各一支，分別係被告丙○○、乙○○所有，且供本案竊盜犯罪
    所用之物，業據共同被告乙○○供明在卷，爰依刑法第三十八條第一項第二款之
    規定宣告沒收。
據上論斷，應依刑事訴訟法第二百九十九條第一項前段，刑法第二十八條、第三百二
十一條第一項第三款、第四十七條、第三十八條第一項第二款，判決如主文。
本案經檢察官賴志盛到庭執行職務。
中    華    民    國    九十三      年      七      月      二十八      日
                                臺灣彰化地方法院刑事第二庭
                                    審判長法官  石  馨  文
                                    法      官  王  義  閔
                                    法      官  郭  麗  萍
右正本證明與原本無異。
如不服本判決，應於判決送達後十日內向本院提出上訴狀( 須附繕本 )。
告訴人或被害人對於判決如有不服具備理由請求檢察官上訴者，其上訴期間之計算係
以檢察官收受判決正本之日期為準。
                                    法院書記官  施  嘉  玫
中    華    民    國    九十三      年      七      月      二十九      日
刑法第三百二十一條第一項第三款：
犯竊盜罪而有左列情形之一者，處六月以上五年以下有期徒刑：
三、攜帶兇器而犯之者。
